臺灣臺南地方法院刑事判決　　　　　　　94年度訴字第1223號
　　公　訴　人　臺灣臺南地方法院檢察署檢察官
　　被　　　告　甲○○
上列被告因違反毒品危害防制條例案件，經檢察官提起公訴（九
十四年度毒偵字第一八○六號），及移送併案審理（九十四年度
毒偵字第二四○六號），本院判決如下：
    主  文
甲○○連續施用第一級毒品，處有期徒刑捌月。扣案第一級毒品
海洛因壹包（含包裝）重零點公克沒收銷燬之；毒品外包裝袋
壹個、注射針筒壹支、夾鏈袋壹個均沒收。
    犯罪事實
一、甲○○前於民國八十九年間，因違反毒品危害防制條例案件
    ，經本院以八十九年度毒聲字第三三○三號裁定送觀察、勒
    戒後，認有繼續施用毒品之傾向，復以八十九年度毒聲字第
    三五五二號裁定令入戒治處所施以強制戒治，因戒治執行滿
    三月後，認無繼續戒治之必要，於九十年六月十一日以九十
    年度毒聲字第一二六四號裁定停止戒治，所餘戒治期間付保
    護管束，同年、月十九日停止戒治釋放，同年十二月十七日
    戒治期滿而執行完畢，並經臺灣臺南地方法院檢察署檢察官
    以九十年度戒毒偵字第六四二號為不起訴處分確定；詎其於
    上開強制戒治執行完畢後五年內，復基於施用第一級毒品之
    概括犯意，自九十四年六月初某日起至同年九月十一日上午
    十時許止，分別在其臺南市○區○○○路七八巷三十之一號
    住處及臺南市北區連雅堂紀念公園等地，將第一級毒品海洛
    因（以下簡稱海洛因）粉末溶解於水後再以針筒注射手臂靜
    脈而施用之方式，連續施用海洛因多次。嗣先於九十四年七
    月十一日上午十時二十分許，為警在臺南市○區○○街四段
    四十一號前查獲，並扣得供其施用海洛因而為其所有之注射
    針筒一支及夾鏈袋一個；再於九十四年九月十一日下午三時
    二十分許在臺南市○區○○○街四五號前為警查獲，並扣得
    其持有之海洛因粉末一小包（含包裝）重○．三公克；於上
    開查獲日先後經警採尿送驗後，均呈海洛因人體代謝物嗎啡
    陽性反應而查悉上情。
二、案經臺南市警察局第五分局報請臺灣臺南地方法院檢察署檢
    察官偵查起訴暨臺南市警察局第一分局報請臺灣臺南地方法
    院檢察署檢察官偵查移送併案審理。
    理  由
一、上開犯罪事實，業據被告甲○○於本院審理時自白不諱，而
    被告先後為警查獲時所採集之尿液經送檢驗結果，均呈海洛
    因人體代謝物嗎啡陽性反應，有長榮大學分別於九十四年八
    月十二日及同年九月二十七日出具之確認報告（九十四年毒
    偵字第一八○六號卷第十九頁、本院卷第十六頁）足資為憑
    ；另扣案之白粉一小包經警以聯勤二○四廠製造之毒品檢驗
    盒試劑檢驗結果呈現嗎啡、海洛因反應，亦有臺南市警察局
    第一分局查獲涉嫌毒品危害防制條例案毒品初步檢驗報告單
　　及檢驗照片二張（臺南市警察局第一分局刑案偵查卷第七頁
  　、第十四頁）在卷可佐；此外，尚有卷附臺南市警察局第五
    分局搜索扣押筆錄及扣押物品目錄表、立人派出所查獲毒品
　　案件嫌犯尿液對照表及尿液檢體委外送驗紀錄表（臺南市警
  　察局第五分局刑案偵查卷第五頁至第八頁、第十頁、第十四
    頁、第十七頁）、臺南市警察局第一分局扣押筆錄及扣押書
  　、偵辦毒品危害防制條例案送驗尿液年籍對照表及查獲現場
    照片二張（上開第一分局警卷第三頁至第六頁、第九頁），
    及扣案之注射針筒一支及夾鏈袋一個可資佐證。足見被告上
    開自白與事實相符，應可採信。
二、按觀察勒戒或強制戒治執行完畢釋放後，五年內再犯毒品危
    害防制條例第十條施用第一、二級毒品之罪者，檢察官應依
    法追訴，毒品危害防制條例第二十三條第二項，定有明文。
    被告曾於八十九年間，因違反毒品危害防制條例案件，經本
    院以八十九年度毒聲字第三三○三號裁定送觀察、勒戒後，
    認有繼續施用毒品之傾向，復以八十九年度毒聲字第三五五
    二號裁定令入戒治處所施以強制戒治，因戒治執行滿三月後
    ，認無繼續戒治之必要，於九十年六月十一日以九十年度毒
    聲字第一二六四號裁定停止戒治，所餘戒治期間付保護管束
    ，同年、月十九日停止戒治釋放，同年十二月十七日強制戒
    治期滿而執行完畢，並經臺灣臺南地方法院檢察署檢察官以
    九十年度戒毒偵字第六四二號為不起訴處分確定等情，亦有
　　臺灣臺南地方法院檢察署刑案資料查註紀錄表、臺灣高等法
  　院被告全國前案紀錄表及不起訴處分書各一份附卷可稽。被
    告於前次強制戒治執行完畢後五年內再犯本件施用第一級毒
    品之罪，事證明確，犯行洵堪認定。
三、又按海洛因係毒品危害防制條例第二條第二項第一款所列之
    第一級毒品。被告施用前開毒品，核其所為，係犯毒品危害
    防制條例第十條第一項之施用第一級毒品罪；其因施用而持
    有第一級毒品之低度行為，為其施用之高度行為所吸收，不
    另論罪；其先後多次施用第一級毒品之犯行，時間緊接，方
    法相同，觸犯構成要件相同之罪名，顯係基於概括犯意反覆
    為之，為連續犯，應依刑法第五十六條之規定論以一罪，並
    依法加重其刑。檢察官雖僅就被告於九十四年六月初某日起
    至同年七月十一日止之連續施用第一級毒品犯行提起公訴，
    然檢察官就犯罪事實一部起訴者，其效力及於全部，本件被
    告自九十四年七月十一日以後至同年九月十一日上午十時許
    止，連續施用第一級毒品多次之犯罪事實，與檢察官前揭起
    訴論罪科刑之部分，具有連續犯之關係，已如前述，本院自
    應就檢察官移請本院併案審理部分（即臺灣臺南地方法院檢
    察署九十四年度毒偵字第二四○六號），一併加以審判。爰
    審酌被告經強制戒治之處遇措施後，猶未能深切體認毒品危
    害己身之鉅，及早謀求脫離毒害之道，反而於出所後伺機再
    犯，未見有何警惕及悔意，足徵被告依賴毒品至深，自有使
    其接受相當時期監禁處遇以敦化性情之必要，惟被告於本院
    審理時坦承犯行，犯後態度良好，且施用毒品固戕害個人健
    康，然未侵害他人權益、犯罪手段平和、尚有正當職業及其
    智識程度等一切情狀，量處如主文所示之刑。
四、扣案之第一級毒品海洛因一包（含包裝）重○．三公克，不
    論屬於犯人與否，應依毒品危害防制條例第十八條第一項前
　　段之規定沒收銷燬之。另按毒品危害防制條例第十八條第一
  　項規定，得諭知沒收並銷燬之者，以查獲之毒品及專供製造
    或施用毒品之器具為限，並不及於毒品之外包裝，倘該扣案
　　毒品外包裝及注射針筒，為被告供施用毒品犯罪所用之物，
  　且屬被告所有，即應依刑法第三十八條第一項第二款予以宣
    告沒收（最高法院九十四年度臺上字第一八四四號、九十二
    年度臺上字第四五八七號裁判可資參照）。是上開扣案之第
　　一級毒品海洛因外包裝袋一個，及注射針筒一支、夾鏈袋一
  　個，既經被告供承係其所有並供作施用第一級毒品海洛因所
    用之物，自應另依刑法第三十八條第一項第二款規定，諭知
    沒收，附此明。
據上論斷，應依刑事訴訟法第二百九十九條第一項前段，毒品危
害防制條例第十條第一項、第十八條第一項前段，刑法第十一條
前段、第五十六條、第三十八條第一項第二款，判決如主文。
本案經檢察官乙○○到庭執行職務。
中　　華　　民　　國　　94　　年　　11　　月　　 3　　日
                刑事第二庭  審判長法　官  鄭文祺
                                  法  官  林中如
                                  法  官  陳賢德
以上正本證明與原本無異。
如不服本判決，應於收受送達後10日內向本院提出上訴書狀（應
附繕本）。
　　　　　　　　　　　　　　　　　書記官  陳靜娟
中　　華　　民　　國　　94　　年　　11　　月　　 3　　日
附錄論罪科刑法條
毒品危害防制條例第十條第一項
施用第一級毒品者，處六月以上五年以下有期徒刑。
